{"present": {"1 Singular": {"Affirmative": "lobhaim", "Question": "an lobhaim?", "Negative": "n\u00ed lobhaim"}, "2 Singular": {"Affirmative": "lobhann t\u00fa", "Question": "an lobhann t\u00fa?", "Negative": "n\u00ed lobhann t\u00fa"}, "3 Singular": {"Male": {"Affirmative": "lobhann s\u00e9", "Question": "an lobhann s\u00e9?", "Negative": "n\u00ed lobhann s\u00e9"}, "Female": {"Affirmative": "lobhann s\u00ed", "Question": "an lobhann s\u00ed?", "Negative": "n\u00ed lobhann s\u00ed"}}, "1 Plural": {"Compressed": {"Affirmative": "lobhaimid", "Question": "an lobhaimid?", "Negative": "n\u00ed lobhaimid"}, "Extended": {"Affirmative": "lobhann muid", "Question": "an lobhann muid?", "Negative": "n\u00ed lobhann muid"}}, "2 Plural": {"Affirmative": "lobhann sibh", "Question": "an lobhann sibh?", "Negative": "n\u00ed lobhann sibh"}, "3 Plural": {"Affirmative": "lobhann siad", "Question": "an lobhann siad?", "Negative": "n\u00ed lobhann siad"}, "Passive": {"Affirmative": "lobhtar", "Question": "an lobhtar?", "Negative": "n\u00ed lobhtar"}}, "future": {"1 Singular": {"Affirmative": "lobhfaidh m\u00e9", "Question": "an lobhfaidh m\u00e9?", "Negative": "n\u00ed lobhfaidh m\u00e9"}, "2 Singular": {"Affirmative": "lobhfaidh t\u00fa", "Question": "an lobhfaidh t\u00fa?", "Negative": "n\u00ed lobhfaidh t\u00fa"}, "3 Singular": {"Male": {"Affirmative": "lobhfaidh s\u00e9", "Question": "an lobhfaidh s\u00e9?", "Negative": "n\u00ed lobhfaidh s\u00e9"}, "Female": {"Affirmative": "lobhfaidh s\u00ed", "Question": "an lobhfaidh s\u00ed?", "Negative": "n\u00ed lobhfaidh s\u00ed"}}, "1 Plural": {"Compressed": {"Affirmative": "lobhfaimid", "Question": "an lobhfaimid?", "Negative": "n\u00ed lobhfaimid"}, "Extended": {"Affirmative": "lobhfaidh muid", "Question": "an lobhfaidh muid?", "Negative": "n\u00ed lobhfaidh muid"}}, "2 Plural": {"Affirmative": "lobhfaidh sibh", "Question": "an lobhfaidh sibh?", "Negative": "n\u00ed lobhfaidh sibh"}, "3 Plural": {"Affirmative": "lobhfaidh siad", "Question": "an lobhfaidh siad?", "Negative": "n\u00ed lobhfaidh siad"}, "Passive": {"Affirmative": "lobhfar", "Question": "an lobhfar?", "Negative": "n\u00ed lobhfar"}}, "past": {"1 Singular": {"Affirmative": "lobh m\u00e9", "Question": "ar lobh m\u00e9?", "Negative": "n\u00edor lobh m\u00e9"}, "2 Singular": {"Affirmative": "lobh t\u00fa", "Question": "ar lobh t\u00fa?", "Negative": "n\u00edor lobh t\u00fa"}, "3 Singular": {"Male": {"Affirmative": "lobh s\u00e9", "Question": "ar lobh s\u00e9?", "Negative": "n\u00edor lobh s\u00e9"}, "Female": {"Affirmative": "lobh s\u00ed", "Question": "ar lobh s\u00ed?", "Negative": "n\u00edor lobh s\u00ed"}}, "1 Plural": {"Compressed": {"Affirmative": "lobhamar", "Question": "ar lobhamar?", "Negative": "n\u00edor lobhamar"}, "Extended": {"Affirmative": "lobh muid", "Question": "ar lobh muid?", "Negative": "n\u00edor lobh muid"}}, "2 Plural": {"Affirmative": "lobh sibh", "Question": "ar lobh sibh?", "Negative": "n\u00edor lobh sibh"}, "3 Plural": {"Compressed": {"Affirmative": "lobh siad", "Question": "ar lobh siad?", "Negative": "n\u00edor lobh siad"}, "Extended": {"Affirmative": "lobhadar", "Question": "ar lobhadar?", "Negative": "n\u00edor lobhadar"}}, "Passive": {"Affirmative": "lobhadh", "Question": "ar lobhadh?", "Negative": "n\u00edor lobhadh"}}, "condi": {"1 Singular": {"Affirmative": "lobhfainn", "Question": "an lobhfainn?", "Negative": "n\u00ed lobhfainn"}, "2 Singular": {"Affirmative": "lobhf\u00e1", "Question": "an lobhf\u00e1?", "Negative": "n\u00ed lobhf\u00e1"}, "3 Singular": {"Male": {"Affirmative": "lobhfadh s\u00e9", "Question": "an lobhfadh s\u00e9?", "Negative": "n\u00ed lobhfadh s\u00e9"}, "Female": {"Affirmative": "lobhfadh s\u00ed", "Question": "an lobhfadh s\u00ed?", "Negative": "n\u00ed lobhfadh s\u00ed"}}, "1 Plural": {"Compressed": {"Affirmative": "lobhfaimis", "Question": "an lobhfaimis?", "Negative": "n\u00ed lobhfaimis"}, "Extended": {"Affirmative": "lobhfadh muid", "Question": "an lobhfadh muid?", "Negative": "n\u00ed lobhfadh muid"}}, "2 Plural": {"Affirmative": "lobhfadh sibh", "Question": "an lobhfadh sibh?", "Negative": "n\u00ed lobhfadh sibh"}, "3 Plural": {"Compressed": {"Affirmative": "lobhfaid\u00eds", "Question": "an lobhfaid\u00eds?", "Negative": "n\u00ed lobhfaid\u00eds"}, "Extended": {"Affirmative": "lobhfadh siad", "Question": "an lobhfadh siad?", "Negative": "n\u00ed lobhfadh siad"}}, "Passive": {"Affirmative": "lobhfa\u00ed", "Question": "an lobhfa\u00ed?", "Negative": "n\u00ed lobhfa\u00ed"}}, "imper": {"1 Singular": {"Affirmative": "lobhaim!", "Negative": "n\u00e1 lobhaim!"}, "2 Singular": {"Affirmative": "lobh!", "Negative": "n\u00e1 lobh!"}, "3 Singular": {"Male": {"Affirmative": "lobhadh s\u00e9!", "Negative": "n\u00e1 lobhadh s\u00e9!"}, "Female": {"Affirmative": "lobhadh s\u00ed!", "Negative": "n\u00e1 lobhadh s\u00ed!"}}, "1 Plural": {"Compressed": {"Affirmative": "lobhaimis!", "Negative": "n\u00e1 lobhaimis!"}, "Extended": {"Affirmative": "lobhadh muid!", "Negative": "n\u00e1 lobhadh muid!"}}, "2 Plural": {"Affirmative": "lobhaig\u00ed!", "Negative": "n\u00e1 lobhaig\u00ed!"}, "3 Plural": {"Compressed": {"Affirmative": "lobhaid\u00eds!", "Negative": "n\u00e1 lobhaid\u00eds!"}, "Extended": {"Affirmative": "lobhadh siad!", "Negative": "n\u00e1 lobhadh siad!"}}, "Passive": {"Affirmative": "lobhtar!", "Negative": "n\u00e1 lobhtar!"}}, "pastConti": {"1 Singular": {"Affirmative": "lobhainn", "Question": "an lobhainn?", "Negative": "n\u00ed lobhainn"}, "2 Singular": {"Affirmative": "lobht\u00e1", "Question": "an lobht\u00e1?", "Negative": "n\u00ed lobht\u00e1"}, "3 Singular": {"Male": {"Affirmative": "lobhadh s\u00e9", "Question": "an lobhadh s\u00e9?", "Negative": "n\u00ed lobhadh s\u00e9"}, "Female": {"Affirmative": "lobhadh s\u00ed", "Question": "an lobhadh s\u00ed?", "Negative": "n\u00ed lobhadh s\u00ed"}}, "1 Plural": {"Compressed": {"Affirmative": "lobhaimis", "Question": "an lobhaimis?", "Negative": "n\u00ed lobhaimis"}, "Extended": {"Affirmative": "lobhadh muid", "Question": "an lobhadh muid?", "Negative": "n\u00ed lobhadh muid"}}, "2 Plural": {"Affirmative": "lobhadh sibh", "Question": "an lobhadh sibh?", "Negative": "n\u00ed lobhadh sibh"}, "3 Plural": {"Compressed": {"Affirmative": "lobhaid\u00eds", "Question": "an lobhaid\u00eds?", "Negative": "n\u00ed lobhaid\u00eds"}, "Extended": {"Affirmative": "lobhadh siad", "Question": "an lobhadh siad?", "Negative": "n\u00ed lobhadh siad"}}, "Passive": {"Affirmative": "lobhta\u00ed", "Question": "an lobhta\u00ed?", "Negative": "n\u00ed lobhta\u00ed"}}, "subj": {"1 Singular": {"Affirmative": "go lobha m\u00e9", "Negative": "n\u00e1r lobha m\u00e9"}, "2 Singular": {"Affirmative": "go lobha t\u00fa", "Negative": "n\u00e1r lobha t\u00fa"}, "3 Singular": {"Male": {"Affirmative": "go lobha s\u00e9", "Negative": "n\u00e1r lobha s\u00e9"}, "Female": {"Affirmative": "go lobha s\u00ed", "Negative": "n\u00e1r lobha s\u00ed"}}, "1 Plural": {"Compressed": {"Affirmative": "go lobhaimid", "Negative": "n\u00e1r lobhaimid"}, "Extended": {"Affirmative": "go lobha muid", "Negative": "n\u00e1r lobha muid"}}, "2 Plural": {"Affirmative": "go lobha sibh", "Negative": "n\u00e1r lobha sibh"}, "3 Plural": {"Affirmative": "go lobha siad", "Negative": "n\u00e1r lobha siad"}, "Passive": {"Affirmative": "go lobhtar", "Negative": "n\u00e1r lobhtar"}}, "verbal noun": "lobhadh", "verbal adjective": "lofa"}